臺灣屏東地方法院刑事判決　　　　　　　 96年度易字第469號
公　訴　人　臺灣屏東地方法院檢察署檢察官
被　　　告　甲○○
　　　　　　乙○○
上列被告等因竊盜等案件，經檢察官提起公訴（96年度偵字第28
73號），被告2 人於本院準備程序中就被訴事實均為有罪之陳述
，爰改依簡式審判程序審理，判決如下：
    主  文
甲○○犯附表所示之罪，各處如附表「宣告刑欄」所示之刑，附
表編號、部分減為附表「減刑後有期徒刑欄」所示之刑。應
執行有期徒刑壹年捌月。
乙○○搬運贓物，累犯，處有期徒刑陸月，如易科罰金，以新台
幣壹仟元折算壹日。
    事  實
一、甲○○前有竊盜前科（不構成累犯），仍不知悛悔，竟各基
    於意圖為自己不法之所有，於下列時間、地點，攜帶其所有
    、客觀上具有危險性、對人之生命、身體構成威脅，可供兇
    器使用之檳榔剪（起訴書誤載為鐵剪刀）1 支，竊取大統畜
    牧公司、屏東縣長治鄉公所、內埔鄉○○○路燈線（詳下述
    ），竊得後再以美工刀削去外皮後，售予不知情之「大發資
    源回收場（設於屏東縣麟洛鄉○○路20號之1） 」負責人吳
    美人得款花用。嗣於96年4 月27日甲○○騎乘車牌號碼PLV-
    897 重型機車搭載乙○○，搬運下列(3)部分竊得之路燈線前
    往上開「大發資源回收場」時，遭埋伏員警當場查獲，並前
    往甲○○位於屏東縣長治鄉○○○街13號，經其同意搜索扣
    得前開鐵剪刀1 支（其餘扣案之頭戴式探照燈1 個、大、小
    鐵鉗各1 支、削皮刀2 支、美工刀4 支及一字型螺絲起子2
    支，均無證據證明確供行竊所用）：
  (1)96年2 月間某日，在屏東縣鹽埔鄉高朗村之高朗高幹59右分
    5TT1 2C87 至TL75A69 電桿處，竊取大統畜牧公司之路燈線
    約300 公尺。
  (2)96年4 月23日某時（業經檢察官當庭更正日期），在屏東縣
    長治鄉榮華村信義4 巷13號前之榮華幹T70A75號電桿處，竊
    取屏東縣長治鄉○○○路燈線約100 公尺。
  (3)96年4 月26日20時許，在屏東縣內埔鄉○○村○○○○○路
    燈電桿處，竊取屏東縣內埔鄉○○○路燈線約50公尺。
二、乙○○前於93年間，因竊盜案件，經本院93年度簡字第1512
    號判處有期徒刑6 月確定，甫於95年10月16日執行完畢，亦
    不知悔改，其係甲○○之同居女友，明知甲○○於96年4 月
    27日上午9 時許，欲載運至位於屏東縣麟洛鄉○○路20號之
    1 「大發資源回收場」變賣之路燈線，為甲○○上開一、(3)
    所竊得之贓物，仍基於搬運贓物之犯意，搭乘甲○○所騎乘
    車牌號碼PLV-897 重型機車搬運上開路燈線。嗣抵達前開「
    大發資源回收場」，由乙○○持上開贓物準備兜售之際，遭
    埋伏員警當場查獲。
三、案經高雄縣政府警察局湖內分局報告臺灣屏東地方法院檢察
    署檢察官偵查起訴。
    理    由
一、本件被告2 人所犯係死刑、無期徒刑、最輕本刑為3 年以上
    有期徒刑以外之罪，其2 人於本院準備程序中就被訴事實為
    有罪之陳述，爰改依簡式審判程序審理（被告乙○○部分經
    本院合議庭裁定改由受命法官獨任行之），先予敘明。
二、上揭事實，訊據被告2 人於本院審理中坦承不諱，且經被害
    人丁○○（大統畜牧公司股長）、丙○○（長治鄉公所建設
    課技士）、張世東（內埔鄉公所建設課課長）於警詢中就失
    竊情節指述綦詳，並有張世東領回贓物所出具之贓物認領保
    管單、行竊地點暨查獲之照片在卷可稽，復有被告甲○○行
    竊所用之檳榔剪1 支扣案可佐，是被告2 人上開自白，應與
    事實相符，堪予採信。綜上，本件事證明確，被告2 人犯行
    均堪認定，應予論科。
三、查被告甲○○行竊所用之鐵剪刀，客觀上具有危險性，對人
    之生命、身體構成威脅，顯可供兇器使用；故核被告甲○○
    3 次竊盜犯行所為，均係犯刑法第321 條第1 項第3 款之攜
    帶兇器竊盜罪；被告乙○○所為，係犯刑法第349 條第2 項
    之故買贓物罪。又被告乙○○前於93年間，因竊盜案件，經
    本院93年度簡字第1512號判處有期徒刑6 月確定，甫於95年
    10月16日執行完畢，有臺灣屏東地方法院檢察署刑案資料查
    註紀錄表、臺灣高等法院被告前案紀錄表在卷可考，其於有
    期徒刑執行完畢5 年內故意再犯本件有期徒刑以上之罪，屬
    累犯，應依刑法第47條第1 項規定加重其刑。被告甲○○所
    犯上開3 罪，犯意各別，行為互殊，應予分論併罰。爰審酌
    被告2 人均有竊盜前科（有卷附臺灣屏東地方法院檢察署刑
    案資料查註紀錄表、臺灣高等法院被告前案紀錄表可參），
    仍不知戒慎其行，被告甲○○正值壯年，不思以正當途徑賺
    取財物，屢次行竊他人所有之路燈線，影響用路照明之安全
    ，被告乙○○協助甲○○銷贓，亦不可取，所生危害之程度
    、犯罪情節之輕重及被告2 人犯後態度尚可等一切情狀，就
    被告甲○○量處如附表「宣告刑欄」所示之刑；被告乙○○
    量處如主文第2 項所示之刑，並諭知易科罰金之折算標準。
    另中華民國96年罪犯減刑條例業經總統於96年7 月4 日公布
    ，自同年7 月16日施行，本件被告甲○○所犯事實欄一(1)、
    (2)部分之2 罪，犯罪時間均在96年4 月24日以前，經核尚無
    該條例第3 條所列不予減刑之情形（所犯雖屬該條例第3 條
    第1 項第15款之罪，然本院宣告刑均未逾有期徒刑1 年6 月
    ），各應依中華民國96年罪犯減刑條例第2 條第3 款規定，
    減其刑期2 分之1 如附表編號、「減刑後有期徒刑欄」
    所示之刑，復與未減刑之編號部分宣告刑，定其應執行之
    刑。再扣案之檳榔剪1 支，業據被告甲○○供承為其所有且
    供行竊所用等語在卷（經其當庭確認無誤，見本院卷第35頁
    ），爰依刑法第38條第1 項第2 規定諭知沒收；其餘扣案之
    頭戴式探照燈1 個、大、小鐵鉗各1 支、削皮刀2 支、美工
    刀4 支及一字型螺絲起子2 支，則經被告甲○○當庭指認後
    供稱：該批工具均係先前工作所用，擺放於住家，誤遭員警
    搜索後全數扣案；美工刀係行竊後削去外皮所用；另伊竊取
    路燈線時，均係攀爬路旁之圍牆，並未另行使用工具等語（
    見本院卷第35頁），參酌上開工具既非在行竊現場當場扣得
    ，自無確切證據證明確屬被告行竊所用，而美工刀則為處理
    贓物所用，亦非竊盜工具，均不另予宣告沒收，附此敘明。
據上論斷，應依刑事訴訟法第284 條之1 、第273 條之1 第1 項
、第299 條第1 項前段，刑法第321 條第1 項第3 款、第349 條
第2 項、第47條第1 項、第41條第1 項前段、第51條第5 款、第
38條第1 項第2 款，刑法施行法第1 條之1 ，中華民國96年罪犯
減刑條例第2 條第3 款、第7 條，判決如主文。
本案經檢察官靳隆坤到庭執行職務。
中    華    民    國    96    年    7    月    23     日
                        刑事第四庭  法  官 劉敏芳
得上訴
附表（被告甲○○部分）
┌─┬──────┬──────────────┬───────┬──────┐
│編│ 犯罪事實   │所犯罪名                    │  宣 告 刑    │減刑後有期徒│
│號│            │（刑法）                    │（有期徒刑）  │刑          │
├─┼──────┼──────────────┼───────┼──────┤
││詳事實欄一(1)│刑法第321 第1 項第3 項攜帶兇│ 1年          │6月         │
│  │            │器竊盜罪                    │              │            │
├─┼──────┼──────────────┼───────┼──────┤
││詳事實欄一(2)│同上                        │ 1年          │6月         │
│  │            │                            │              │            │
├─┼──────┼──────────────┼───────┼──────┤
││詳事實欄一(3)│同上                        │ 1年          │不符減刑要件│
│  │            │                            │              │            │
└─┴──────┴──────────────┴───────┴──────┘
以上正本證明與原本無異。
如不服本判決應於收受本判決送達後10日內向本院提出上訴書狀
，其未敘述上訴理由者，並得於提起上訴後10日內向本院補提理
由書狀（均須按他造當事人之人數附繕本）「切勿逕送上級法院
」
中    華    民    國    96    年    7    月    23     日
                                   書記官  許倬維
附錄論罪法條：
刑法第321條第1項第3款：
犯竊盜罪而有左列情形之一者，處6 月以上、5 年以下有期徒刑
：
三攜帶兇器而犯之者。
刑法第349條第2項
搬運、寄藏、故買贓物或為牙保者，處5 年以下有期徒刑、拘役
或科或併科1 千元以下罰金。
